Inventaris van het archief van mr. H. van Riel [levensjaren 1907-1980], 1916-1980
Nationaal Archief, Den Haag
- TWEEDE ZENDING: STUKKEN GEORDEND IN DE JAREN, 1969-1975, II
  - Stukken betreffende de Eerste Kamer., 125-133
    - a. Begroting Buitenlandse Zaken, 1974, b. Behandeling Machtigingswet, 8 januari 1974; c. Vragen inzake defensie, 21 mei 1974; d. Vragen aan het departement van Bu. Zaken: beleid, 2 november 1974; e. Vragen inzake desertie en sabotage in het leger, 26 juni 1973; f. Ingekomen adressen tegen de annexatie van de gemeente Hoogland bij Amersfoort, 1973; g. Radio Veronica, 1973-1974; h. Grenswijziging Deventer-Diepenveen, 1973; 133
  - Dossiers, geordend op trefwoorden A-Z., 134-170
    - Adviescommissie afkoopregeling oorlogsschade kerken. Bevat ook documentatie over de verhouding tussen kerk en staat in de 19e eeuw., Algemeen Dagblad, interview, juli 1971; Assurantiegeschiedenis.; 134
    - Adressen professoren inzake het wetsontwerp Veringa inzake het Hoger Onderwijs., Atlantic College in Amerika.; Geschil Bakker/De Muralt.; Boekbesprekingen.; Buitenlandse Zaken.; 135
    - Comptabiliteitswet., Comité tot steun van Joden in Oosteuropese en Arabische landen.; Govert van Capellenstichting.; Prof. dr F. van Dam, artikel over 20 jaar ontwikkelingshulp.; Discussiegroep tussen protestanten, katholieken en liberalen (voorstel).; Drents Genootschap.; Prof. dr H. Daudt, conflict met het bestuur van de Gemeenteuniversiteit van Amsterdam inzake de democratisering.; 136
    - Defensie., 137-138
      - Niet gespecificeerd., 137
      - Niet gespecificeerd., 138
    - Huize Echten in Drenthe., mr C.P. van Eeghen, nalatenschap.; Elsevier, plagiaat van drs F. Hoogendijk.; European Space Technological Center (Estec).; Energievoorziening.; 139
    - N.V. Nederlandse Glasverzekeringsmaatschappij., Van Gend en Loos, correspondentie met mevrouw Smit-Kroes over de bedrijfsvoering.; Q.M. Gastmann-Wichers Stichting.; J.W. Groenendijk's voorstel tot een gespreksgroep inzake de verhouding tussen overheid en burger.; Gouden Delta: betreft uitbreiding havengebied Nieuwe Waterweg.; 140
    - Nederlandsch Economisch-Historisch Archief., 141
      Bevat ook stukken inzake het rijksarchiefwezen
    - Nederlandsch Economisch-Historisch Archief., Energievoorziening.; Gemeentefinanciën, Eerste-Kamercommissie.; 142
    - N.V. Nederlandse Glasverzekeringsmaatschappij., Gegevens inzake de rentabiliteit van een tuindersbedrijf in het Westland.; Huibert van Blijenburg: adviezen inzake diens vermogen en nalatenschap, 1962-1973; Herdenking Statenvergadering van 1572; 143
    - Herdenking Statenvergadering van 1572, 144
    - Haags Historisch Gezelschap., Hooykaas-La Laufonds.; Hoogovens.; Hoger Onderwijs.; Holland, de oudste geschiedenis van het graafschap.; 145
    - Stichting Godefridus van Heesfonds., 146
    - Stichting Godefridus van Heesfonds., Harm Smeengefonds.; Inkomenspolitiek, nota van mr J.G. Rietkerk.; 147
    - Jaarverslagen van bedrijven., Jorritsma, conflict van het V.V.D.-lid J. met het gemeentebestuur van Emmeloord.; prof. A.M. de Jong, necrologie.; 148
    - Kabinetscrisis en kabinetsformatie, 1971, 1973, 149-150
      - Niet gespecificeerd., 149
      - Niet gespecificeerd., 150
    - Wlllem Kloosfonds., Kort Geding, diskussieprogramma van de N.O.S.; Plan Kikkert inzake een oefenterrein in Noordoost Groningen.; Kuznetsov, ontmoetingen met de Russische ambassadeur.; Kranteknipsels.; J. Krantz en zoon, lakenfabrikant in Leiden.; 151
    - J. Krantz en zoon, lakenfabrikant in Leiden., 152
    - Leidse Baan: voorstel tot aanleg van een snelweg van Den Haag naar Leiden., Loodswezen, integratie van Rotterdam met het Rijksloodswezen.; Leids Universiteitsfonds.; Nationaal Manifest, politieke groepering van ir Matthijssen Gerst.; Nutsspaarbank te 's-Gravenhage.; Novembercommissie.; Noordelijke Investeringsbank.; 153
    - Noorder Dierenpark te Emmen, Stichting., Neumann, ir H.J.: boek "Voor een paar pond strategie".; Nationaal Park, voorstel tot inrichting van een wildpark.; 154
    - Nationale Raad Welzijn Militairen., 155-156
      - Niet gespecificeerd., 155
      - Niet gespecificeerd., 156
    - Oudheidkundig Bodemonderzoek, Stichting., Overijssel, correspondentie met mr W. Drijber, burgemeester van Zwolle, over de ontwikkeling van deze provincie.; F.J. Peutz, necrologie.; Politiek Project van S.J. van den Bergh.; Prof. Teldersstichting.; Provinciale beschrijving.; Pensioenfonds van letterkundigen.; Posthumus, naamsverandering van R. Docen in .....; 157
    - Privé., 158
    - Privé., Rotterdam, haven.; 159
    - Rijksinstituut voor Oorlogsdocumentatie., 160
    - Regionale steun aan bibliotheken., Ruimtelijke Ordening.; Rotterdamse Bank.; 161
    - Stichting Geestelijke Weerbaarheid., Staatsbosbeheer.; Majoor A.W. Schulte, rapportage inzake defensie.; Stichting Solidariteit Nederland-U.S.A.; Scholten, archief van de familie.; Schmelzer/Biesheuvel/Luns: dossier inzake mededelingen van de journalist Oltmans inzake het beleid van minister Luns t.a.v. van Nieuw-Guinea en de openbaarheid van ministerraadsnotulen.; Telegrammen, rouwbrieven, felicitaties, lidmaatschapskaarten, enz.; 162
    - Telegrammen, rouwbrieven, felicitaties, lidmaatschapskaarten, enz., 163
    - Vereenigd Ingenieursbureau V.I.B.A., 164-165
      - Niet gespecificeerd., 164
      - Niet gespecificeerd., 165
    - Volkstelling, informatiewinning over geheimhouding gegevens, 1970, Vereniging van Vrouwelijke Studenten in Leiden.; Vereniging van Zuid-Hollandse Gemeenten.; Vaste commissie van advies en bijstand in culturele aangelegenheden.; Verzekeringen.; F.H.C. Weijtens, poging tot bevordering van deze hoofdarchivist A in Utrecht tot referendaris.; West-Indië: rapporten over Suriname en het statuut van het Koninkrijk.; Wageningen: colleges over landbouw en recreatie in de landbouwhogeschool.; 166
    - Zuid-Afrika. Reis., 167
    - Zuid-Afrika. Documentatiemateriaal., 168-170
      - Niet gespecificeerd., 168
      - Niet gespecificeerd., 169
      - Niet gespecificeerd., 170
  - Spreekbeurten, interviews, lezingen, etc., 171-178
    Het betreft hier zowel historische verhandelingen als toespraken voor de V.V.D.
    - Niet gespecificeerd., 171
    - Niet gespecificeerd., 172
    - Niet gespecificeerd., 173
    - Niet gespecificeerd., 174
    - Niet gespecificeerd., 175
    - Niet gespecificeerd., 176
    - Niet gespecificeerd., 177
    - Niet gespecificeerd., 178
  - V.V.D.-fractie in de Provinciale Staten., 179
  - Diverse ongeordende stukken., 180-181
    - Niet gespecificeerd., 180
    - Niet gespecificeerd., 181
  - Stukken betreffende de Volkspartij voor Vrijheid en Democratie., 182-189
    - Algemeen., 182-183
      - Niet gespecificeerd., 182
      - Niet gespecificeerd., 183
    - Hoofdbestuur., 184-185
      - Niet gespecificeerd., 184
      - Niet gespecificeerd., 185
    - Dagelijks bestuur., 186
    - Defensienota., Congres Milieuhygiëne.; Liberaal Manifest.; 187
    - Jongerenorganisatie voor Vrijheid en Democratie J.G.V.D., Algemene Vergadering.; Afdelingen.; 188
    - Afdeling Zuid-Limburg., 189
  - Stukken betreffende de V.V.D.-afdeling Den Haag., Stukken betreffende de V.V.D.-afdeling Amsterdam.; Algemene correspondentie.; 1960-1964; 190
  - Algemene correspondentie, alfabetisch op afzender., 191-208
    - 1969, 1e halfjaar, 191
    - 1969, 2e halfjaar, 192
    - 1970, 1e halfjaar, 193
    - 1970, 3e kwartaal, 194
    - Oktober - november 1970, 195
    - 1 december 1970 - 21 januari 1971, 196
    - 22 januari - 16 maart 1971, 197
    - 17 maart - 31 mei 1971, 198
    - 1 september - 8 december 1971, 199
    - 10 december 1971 - 18 april 1972, 200
    - 19 april 1972 - 22 september 1972, 201
    - 25 september 1972 - 20 januari 1973, 202
    - 23 januari - 29 juni 1973, 203
    - 2 juli - 31 oktober 1973, 204
    - 1 november 1973 - 11 april 1974, 205
    - 11 april - 31 juli 1974, 206
    - Augustus - november 1974, 207
    - December 1974 - 14 februari 1975, 208
- DERDE ZENDING: STUKKEN GEORDEND IN DE JAREN, 1975-1977, III
  - Correspondentie., 1975-1977; 209-214
    - Februari - augustus 1975, 209
    - Augustus - november 1975, 210
    - November 1975 - maart 1976, 211
    - Maart - oktober 1976, 212
    - September 1976 - maart 1977, 213
    - Maart - juni 1977, 214
  - Dossiers, gerangschikt A-V., 215-230
    - Algemeen Rijksarchief., "Almarik en het historisch luchtledig".; Boekbesprekingen Reichsgraf Christian zu Castell-Rüdenhuisen/Twickel.; Majoor Cammen.; Govert van Capellenstichting.; China.; 215
    - Defensie., Energievoorziening.; 216
    - Genealogie Van Riel., Godefridus van Heesfonds.; Gijsbert Karel van Hogendorp.; 217
    - Haags Historisch Gezelschap., Mr. Harm Smeenge Fonds.; Harreveldfonds.; Hoekse Waard/Vlielanden.; Hollandse Maatschappij der Wetenschappen.; 218
    - Hooykaas-La Laufonds., Krantz en zn. N.V.; 219
    - Bureau Lagendijk (opiniepeilingen)., Leids Universiteitsfonds.; 220
    - Lezingen, redevoeringen, interviews en artikelen e.d., 221-224
      - Niet gespecificeerd., 221
      - Niet gespecificeerd., 222
      - Niet gespecificeerd., 223
      - Niet gespecificeerd., 224
    - Nederlandsch Economisch-Historisch Archief., Nederlands Genootschap voor Internationale Zaken.; 225
    - Nederlandse Glasverzekerings-Maatschappij., Nederlands Historisch Genootschap.; Oost-West-Instituut.; Politieke partijen in Nederland: geschiedenis van hun ontstaan.; Prins Bernhard.; 226
    - Rouwberichten, lidmaatschapskaarten, uitnodigingen, huwelijksaankondigingen, familieberichten e.d., Rijksinstituut voor Oorlogsdocumentatie.; 227
    - Rijksinstituut voor Oorlogsdocumentatie >., Thorbecke.; 228
    - Vervanging Starfighter., 229
    - Vereniging Bescherming Voetgangers., Vereenigd Ingenieursbureau V.I.B.A.; 230
  - Dossiers betreffende de Volkspartij voor Vrijheid en Democratie., 231-236
    - Hoofdbestuur en Dagelijks Bestuur., 231
    - Algemeen., 232
    - Commissie Buitenlandse Zaken., Defensiecommissie.; Denkgroep.; 233
    - Kadercursus., Propaganda.; Afdeling Den Haag.; Afdeling Rotterdam.; Dresselhuysfonds.; V.V:D.-C.D.A. congres, 23 augustus 1975; V.V.P.-D.S, '70; Prof. Teldersstichting.; 234
    - J.O.V.D., Spreekbeurten.; 235
    - Spreekbeurten., 236
  - Dossiers betreffende de Eerste Kamer., 237-243
    - Algemeen., 237
    - Fractie., Buitenlandse Zaken.; 238
    - Begrotingen 1975: Algemene beschouwingen., Begrotingen 1975: Buitenlandse Zaken.; Begrotingen 1975: Defensie.; 239
    - Adviesraad Defensieaangelegenheden., Algemene beschouwingen, 1975; Reorganisatie Binnenlands Bestuur.; 240
    - Abortusbeleid., Defensienota-Vredeling.; 241
    - Buitenlandse Zaken, 1975, Defensiebegroting, 1976; Suriname.; 242
    - Afsluiting Oosterschelde., Massa-mediabeleid.; Energienota.; Studiefinanciering.; Snelle-kweekreactor.; 243
  - Diversen., 244-245
    - Niet gespecificeerd., 244
    - Niet gespecificeerd., 245
  - Documentatie., 246-248
    - Niet gespecificeerd., 246
    - Niet gespecificeerd., 247
    - Niet gespecificeerd., 248
  - Krante-artikelen over Van Riel., 249
- VIERDE ZENDING: STUKKEN, GEORDEND IN DE JAREN, 1977-1980, IV
  - Algemene briefwisseling, alfabetisch per periode geordend., 250-252
    - Mei - oktober 1977, November 1977 - februari 1978; 250
    - Maart 1978 - juni 1979, 251
    - Juli 1979 - december 1980, 252
  - Dossiers geordend op trefwoorden A-V., 253-258
    - Algemeen Rijksarchief., Belastingen.; Govert van Capellenstichting.; H.C. Dresselhuysfonds.; "Gekken" (diverse ingekomen stukken).; Geschiedenis van het liberalisme.; Godefridus van Heesfonds.; 253
    - Stichting Vrienden van Gaastmeer., Haags Historisch Gezelschap.; Rotterdams Genootschap Gijsbert Karel van Hogendorp.; Hollandse Maatschappij der Wetenschappen.; Hooykaas-La Laufonds.; J. Krantz en Co., Leiden.; H. Lagendijk, opinie-onderzoek.; Leids Universiteitsfonds.; 254
    - Maatschappij der Nederlandse Letterkunde., Lezingen en artikelen.; Lidmaatschappen van verenigingen.; Nederlandsch Economisch-Historisch Archief.; Nederlandse Glasverzekeringsmaatschappij.; Nederlands Historisch Genootschap.; L. van der Pols, Intelligence Digest.; 255
    - Privé., Prins Bernhard en de zaak rond koopsompolissen. Provinciaal personeelsfonds.; Geschiedenis van de Provinciale Staten van Zuid-Holland, 1973-1979; 256
    - Rouwbrieven, geboorte-aankondigingen, e.d., Rijksinstituut voor Oorlogsdocumentatie.; Staatsdrukkerij 400 jaar.; Diversen Eerste Kamer en Volkspartij voor Vrijheid en Democratie.; 257
    - Volkspartij voor Vrijheid en Democratie., Vereenigd Ingenieursbureau V.I.B.A.; 258
  - Stukken betreffende een herdenking van de slag bij Ane., Stukken betreffende de geschiedenis van de Staten van Zuid-Holland,.; Doctoraalscriptie van K. Bruin "Over oude en nieuwe elite in Amsterdam in de tweede helft der 19e eeuw".; Dossier "Thorbecke".; Fotokopieën van Limburgse kranten uit de 19e eeuwen van de Revue des Deux Mondes.; 1970-1972; 259
  - Fotokopieën van brochures en artikelen, gebruikt voor geschiedkundige publicaties, met correspondentie met archivarissen. Het betreft de volgende dossiers: "Ambtenaren". Kerkelijke geschiedenis van Drenthe. Geschiedenis van de provinciale staten van Zuid-Holland voor en na de invoering van de Provinciale wet van 1850., 260
  - Dossiers inzake gehouden spreekbeurten, artikelen en voordrachten., 261-263
    - Niet gespecificeerd., 261
    - Niet gespecificeerd., 262
    - Niet gespecificeerd., 263
  - Stukken betreffende zijn 70e verjaardag., Stukken betreffende Zuid-Afrika.; Foto-album, gemaakt tijdens een openbare discussieavond.; Documentatie.; 264
  - Onuitgezochte stukken., 1979-1980; 265
  - Dossier Veendam-Oost-Groningen, Krante-artikelen van en over Van Riel; 1970-1971; 1961-1971; 266
  - Dossier "Nieuwe gang van zaken", houdende gegevens over partijpolitiek., 1972-1974; 267
- NAGEKOMEN STUKKEN., V
  - Documentatie inzake Canada., 1949-1953; 268
  - "De Brabantsche Biesbosch en zijn bewoners", gestencilde dissertatie van H.A. Schönhage., 1940; 269
  - Teksten van artikelen en interviews., 1948-1976; 270
  - Ongeordende stukken, voor het merendeel betrekking hebbend op de periode 1918-1936, met niet ingevoegde stukken uit latere perioden., 271-277
    - Niet gespecificeerd., 271
    - Niet gespecificeerd., 272
    - Niet gespecificeerd., 273
    - Niet gespecificeerd., 274
    - Niet gespecificeerd., 275
    - Niet gespecificeerd., 276
    - Niet gespecificeerd., 277
  - Affiche van de Nationale Koopvaardijweken., 1947; 278
    Vgl. lijstnummer 97